---
title: "Tooling und Datenmanagement - Take Home Exam"
author: "Nicolas Stern"
date: "3 janvier 2019"
output: 
  html_document:
    toc: true
    toc_depth: 3
---

```{r setup, include=FALSE}
knitr::opts_chunk$set(echo = TRUE)
```

CAS - Datenanalyse 2018-2019, Lösung zur Take-Home Exam, Fach Tooling und Datenmanagment

```{r message=FALSE}
# init environment
options(warn=-1)
library(dplyr)
library(foreign)
library(stringr)
library(stargazer)
```

# Ebay-Auktionen

## Aufgabe

Laden Sie die Daten http://www.farys.org/daten/ebay.dta. Es handelt sich um Ebaydaten von Mobiltelefonauktionen.

- Die Variablen sind:
    - sold: Ob das Mobiltelefon verkauft wurde  
    - price: Der erzielte Verkauftspreis
    - sprice: Der Startpreis der Auktion
    - sepos: Anzahl positiver Bewertungen des Verkäufers
    - seneg: Anzahl negativer Bewertungen des Verkäufers
    - subcat: Das Modell des Mobiltelefons
    - listpic: Kategorialer Indikator, ob die Auktion ein Thumbnail, ein “has-picture-icon” oder kein Thumbnail hat.
    - listbold: Dummy, ob die Auktion fettgedruckt gelistet ist
    - sehasme: Dummy, ob der Verkäufer eine “Me-page” hat oder nicht

Sie interessieren sich dafür, ob Mobiltelefone bei Auktionen einen höheren Preis erzielen, wenn der Verkäufer des Geräts eine gute Bewertung hat. Erzeugen Sie eine Variable rating, die den Anteil positiver Bewertungen an den Gesamtbewertungen misst. Schliessen Sie Fälle aus den Daten aus, für die weniger als 12 positive Bewertungen vorliegen.

Bilden Sie zudem eine Variable makellos (TRUE/FALSE), ob der Verkäufer ein makelloses Rating (>98% positive Bewertungen) hat oder nicht.

Zeichnen Sie einen farblich geschichteten Boxplot: Y-Achse=Preis, X-Achse=Gerätetyp, farblich geschichtet nach Bewertung (makellos=grün sonst=rot). Orientieren Sie sich z.B. am Vorschlag von “Roger Bivand” im Helpfile zu boxplot(). Exportieren Sie die Grafik als PDF. Erzielen (rein optisch) die Verkäufer mit makellosem Rating einen höheren Verkaufspreis?

Rechnen Sie zwei kleine Regressionsmodelle für den Preis von verkauften Geräten. Modell 1 soll als Prädiktoren den Modelltyp und das Rating beinhalten. Modell 2 soll zusätzlich die Variable listpic beinhalten. Haben das Rating und die Thumbnails einen Einfluss auf den Verkaufspreis? Exportieren Sie eine Regressionstabelle, die beide Modelle beinhaltet.

## Lösung Schritt per Schritt 

### Daten Laden

# TODO: Change file saving

```{r}
# load data
#ebay <- read.dta("http://www.farys.org/daten/ebay.dta")
ebay <- read.dta("ebay-2019-01-06.dta")

# export locally to keep a copy with the date of retrieval
today <- Sys.Date()
filename <- paste("ebay-", today, ".dta",sep="")
#write.dta(ebay, filename)

# examine data after loading
head(ebay)
```

### Daten für die Analyse vorbereiten: 
- Rausfiltern der Datensätze, bei welcher weniger als 12 positiven ratings vorliegen 
- Neue Spalten "rating" und "makellos" hinzufügen
- Zusätzlich zur Vorgabe eliminieren wir auch die Datensätze, die den Wert "0" im Attribut "sold" haben, weil für diese Datensätze, gibt es kein Verkaufspreis. Das ist ein Entscheid, das man vor Auge behalten soll, wenn man versucht, die Resultate zu interpretieren, weil die Anzahl nicht verkäufte Sätze nicht vernachlässigbar ist:

```{r}
# number of not sold phones:
nrow(ebay [ebay$sold == 0,])
```
- Rausfiltrieren und Vorbereitung der Daten : 

```{r}
# transform primary data for the analysis
transformed.ebay <- ebay %>%
  dplyr::filter(sepos >= 12) %>% # filter out rows with < 12 positive ratings
  dplyr::filter(sold > 0) %>% # filter out rows which did not lead to a sale
  mutate(
    rating =  sepos / (seneg + sepos), # new column rating (proportion of positive ratings)
    makellos = rating > 0.98 # new column makellos, logical attribute for rows with > 98% positiv ratings
  ) %>%
  dplyr::select(price, model = subcat, rating, makellos, listpic) 

# examine data after transformation:
head(transformed.ebay)
str(transformed.ebay)
```
- Man stellt folgendes fest :
    
    - es sind 106 Levels im Attribut "subcat". Unbenötigten Levels sollen gelöscht werden.
    
    - die Handy Modellnamen haben alle eine Endung im Klammer, die die Lesbarkeit verschlechtert. Mit String Manipulation sollten die Handy-Namen gekürzt werden.
    
```{r}
# drop unused levels
transformed.ebay <- droplevels(transformed.ebay)

# remove "(xy)" ending in the cell phone names
transformed.ebay$model <- str_trim(sub("\\(.+\\)", "", transformed.ebay$model))

# examine data after transformation:
head(transformed.ebay)
```
- In dieser Form sind die Daten bereit für eine grafische Darstellung.

### Daten grafisch darstellen

- Erstellen eines Boxplots

```{r}
pdf("ebayMobilAuktionDaten.pdf")

boxplot(transformed.ebay$price ~ transformed.ebay$model,
        boxwex = 0.25, 
        at = 1:7 - 0.2,
        par(mar = c(12, 5, 4, 2)+ 0.1),
        data = transformed.ebay,
        subset = transformed.ebay$makellos == TRUE,
        main = "Handy Verkäufe - Einfluss der Ratings auf dem Verkaufspreis",
        col = "green",
        xlim = c(0, 8), 
        ylim = c(50, 350),
        yaxs = "i",
        ylab = "Preis",
        las=2,
        xaxt = "n",
        yaxt = "n"
)

boxplot(transformed.ebay$price ~ transformed.ebay$model,
        col = "red",
        boxwex = 0.25, 
        at = 1:7 + 0.1,
        data = transformed.ebay,
        subset = transformed.ebay$makellos == FALSE,
        las=2,
        add = T
)

legend("bottomleft", 
       c("Verkäufer mit mehr als 98 % positive ratings (Makellos = TRUE))", 
         "Verkäufer mit weniger als 98 % positive ratings (Makellos = FALSE)"),
       cex=0.75,
       bty="n",       
       fill = c("green", "red"))

mtext("Handy Modell", side = 1, line = 7, cex = 1)
dev.off()
```
#### Interpretation:

- Erzielen (rein optisch) die Verkäufer mit makellosem Rating einen höheren Verkaufspreis?

    - Antwort : beim betrachten der erstellten Grafik ist es nicht ersichtlich, ob ein makellosen Rating einen Einfluss auf dem Preis hat. 

### Auswertung

- Erstellen von 2 Modellen. 

```{r}
# Modell 1 soll als Prädiktoren den Modelltyp und das Rating beinhalten.   
model.1 <- lm(price ~ model + rating, data = transformed.ebay)
summary(model.1)
coef(model.1)

# Modell 1 soll als Prädiktoren den Modelltyp und das Rating beinhalten.   
model.2 <- lm(price ~ model + rating + listpic, data = transformed.ebay)
summary(model.2)
coef(model.2)
```

#### Interpretation:

- Haben das Rating und die Thumbnails einen Einfluss auf den Verkaufspreis? 

    - Antwort: Ja, die Thumbnails beeinflussen den Verkaufspreis mit dem Koeffizienzintervall von 6.73 

###  Exportieren einer Regressionstabelle, die beide Modelle beinhaltet.

```{r results='hide'}
stargazer(model.1, model.2, type = "html", style = "default", out = "ebayMobilAuktionModell.htm")
```

# Webscraping / Tidying

## Aufgabe
Betrachten Sie den Wikipedia-Eintrag zum Klima in Bern: https://de.wikipedia.org/wiki/Bern#Klima. Lesen Sie die Tabelle “Monatliche Durchschnittstemperaturen und -niederschläge für Bern 1981-2010” ein. Verwenden Sie hierfür die Tools aus dem Kapitel “Datenimport aus HTML/XML”“, z.B. das Package rvest.

Konzentrieren Sie sich auf die ersten drei Zeilen (Monat, Max. Temperatur, Min. Temperatur) und säubern Sie die Daten (vgl. Kapitel 15.1.):

Example:

  load("the_tabelle.RData")
  
  suppressWarnings(library(knitr, warn.conflicts = FALSE, quietly=TRUE))
  
## Lösung Schritt per Schritt

```{r}
library(rvest)
library(kableExtra)

# load data
url <- "https://de.wikipedia.org/wiki/Bern#Klima"

download.file(url, destfile = 'klima-daten-bern-wikipedia.html')
klima.data.raw <- read_html('klima-daten-bern-wikipedia.html')
klima.data <- html_table(klima.data.raw, fill=TRUE, header=TRUE)[[6]]

# filtriren die Zeilen mit Spaltennamen, min und max
klima.data.1 <- klima.data[1:2,]
klima.data.1

# transpose die Daten in einer Vertikalen Anordnung
klima.data.2 <- t(klima.data.1)
klima.data.2

# Unnötige Zeilen entfernen
klima.data.3 <- klima.data.2[-c(1,14,15),]
klima.data.3

# Spalten - und Zeilennamen setzen
colnames(klima.data.3) <- c("Max", "Min")
rownames(klima.data.3) <- c("Januar", "Februar", "März", "April", "Mai", "Juni",
                             "Juli", "August", "September", "Oktober", "November", "Dezember" )

# Vorbereiten für die Konversion der Werten von String in Dezimalzahlen
for (i in 1:nrow(klima.data.3)){
  for (j in 1:ncol(klima.data.3)){
    klima.data.3[i,j] <- str_replace(klima.data.3[i,j], ",", ".")
  }
}

# Konversion zu einer Data Frame und zu Dezimalzahlen
klima.data.df <- as.data.frame(klima.data.3)
klima.data.df$Min <- as.numeric(as.character(klima.data.df$Min))
klima.data.df$Max <- as.numeric(as.character(klima.data.df$Max))
```

```{r}


# Output zu einer Tabelle in HTML
klima.data.df %>%
  kable( col.names = c("Maximum" , "Minimum")) %>%
  kable_styling(bootstrap_options = c("striped")) %>%
  footnote(general = paste("Klima Daten der Stadt Bern (CH). Abgerufen am " , format(Sys.Date(), format="%d.%m.%Y"), " von : ", url ))
```
